臺灣士林地方法院交通事件裁定　　　　 96年度交聲字第640號
原處分機關　交通部公路總局臺北區監理所宜蘭監理站
異　議　人
即受處分人　甲○○
上列受處分人因違反道路交通管理處罰條例案件，對於交通部公
路總局臺北區監理所宜蘭監理站於民國96年7 月4 日以宜監字第
裁43-QE0000000號違反道路交通管理事件裁決書所為之處分，聲
明異議，本院裁定如下：
    主  文
異議駁回。
    理  由
一、按汽車駕駛人，行車速度，超過規定之最高時速，或低於規
    定之最低時速，除有第43條第1 項第2 款情形外，處新臺幣
    （下同）1,200 元以上2,400 元以下罰鍰，並記違規點數1
    點，道路交通管理處罰條例第40條、第63條第1 項第1 款，
    分別定有明文。
二、原處分意旨略以：異議人即受處分人甲○○於民國96年3 月
    2 日上午10時37分許，駕駛車牌號碼EH-7611 號自小客車，
    行經臺二庚線3 公里處北上車道（金面加油站前），經宜蘭
    縣警察局礁溪分局員警逕行舉發其有「限速50公里，時速64
    公里，超速14公里（經科學儀器採證）」之違規，爰依道路
    交通管理處罰條例第40條之規定，裁處異議人罰鍰1,600 元
    ，並依同條例第63條第1 項第1 款記違規點數1 點等語。
三、聲明異議意旨略以：異議人嗣後於96年4 月4 日行經臺二庚
    線3 公里處北上車道（金面加油站前）現場時，發現該處限
    速標誌為60公里並有拍照存證，經申訴後，原處分機關回覆
    稱該處速限為50公里，然宜蘭分局之回函所拍攝設立速限標
    誌是在3.5 公里的路段，與本件舉發地點尚有500 公尺之差
    距，因認舉發有誤，為此聲明異議云云。
四、經查：異議人即受處分人甲○○於96年3 月2 日駕駛上開車
    號自小客車行經最高速限50公里之臺二庚線北上車道3 公里
    處，經測得其行車時速為64公里之事實，此有宜蘭縣警察局
    宜警交字第QE0000000 號舉發違反道路交通管理事件通知單
    及舉發照片1 幀在卷可稽。關於本件舉發地點最高時速究為
    50公里或異議人所主張之60公里乙節，經本院向原舉發機關
    即宜蘭縣警察局礁溪分局函查結果，亦經該局函覆稱：省道
    臺二庚線3 公里處道路拓寬工程於95年4 月29日完工，設置
    速限標誌為每小時50公里，另交通部公路總局第四區養護工
    程處於96年3 月27日提升速限為每小時60公里。另檢附交通
    部公路總局第四區養護工程處頭城工務段96年7 月5 日四工
    頭字第0960003502號函供參，此有該局96年10月18日警礁交
    字第0964011238號及交通部公路總局第四區養護工程處頭城
    工務段96年7 月5 日四工頭字第0960003502號函文各1 紙在
    卷足憑。交通部公路總局第四區養護工程處頭城工務段96年
    7 月5 日四工頭字第0960003502號函文上亦載明：「臺二庚
    線3 公里處道路拓寬工程於95年4 月29日完工，同時設置限
    速標誌每小時50公里；復經交通部公路總局第四區養護工程
    處96年2 月26日四工養字第0960002673號函核定修正該路段
    最高速限，本段於96年3 月27日將該路段速限由每小時50公
    里提升至每小時60公里」等語。綜上所述，本件臺二庚線3
    公里處路段限速於96年3 月27日前，確為每小時50公里無誤
    ，非異議人所稱每小時60公里，異議人於同年3 月2 日行車
    速度確已超過當時、地之最高時速限制，確有原處分所認定
    之違規行為，至為明顯。從而原處分機關據以援引上揭規定
    ，裁處異議人罰鍰1,600 元，並記違規點數1 點，核無不當
    。本件異議為無理由，應予駁回。
五、據上論斷，應依道路交通案件處理辦法第19條裁定如主文。
中　　華　　民　　國　　96　　年　　10　　月　　31　　日
                  交通法庭法　官  梁哲瑋
以上正本證明與原本無異。
如不服本裁定，應於送達後5 日內，向本院提出抗告狀。
                          書記官  陳玉瓊
中　　華　　民　　國　　96　　年　　11　　月　　5 　　日
